【裁判字號】    91,易,621
【裁判日期】    920128
【裁判案由】    竊盜
【裁判全文】
臺灣新竹地方法院刑事判決                          九十一年度易字第六二一號
    公  訴  人  臺灣新竹地方法院檢察署檢察官
    被      告  壬○○
右列被告因竊盜案件，經檢察官提起公訴（九十一年度偵字第三七四三號、第三九０
七號），及移
本院判決如左：
    主  文
壬○○連續竊盜，累犯，處有期徒刑捌月。
扣案鑰匙伍支沒收。
    事  實
一、壬○○前於民國八十八年間，因竊盜案件，經本院判處有期徒刑一年六月，並經
    台灣高等法院判決上訴駁回確定，於八十九年九月八日入監執行，且於九十年十
    二月二十七日假釋，至九十一年三月七日假釋期滿，以已執行論。
二、壬○○猶不知悔改，竟基於意圖為自己不法所有之概括犯意，分為如下之竊盜犯
    行：
    （一）於九十一年六月三十日上午五時許，在新竹縣湖口鄉火車站附近，以自備
    鑰匙竊取己○○所有停放該處之車號ＷＥＴ─六四七號輕型機車，得手後，供己
    使用。
    （二）於九十一年七月一日凌晨三時十分許，在新竹市○○路與經國路路口之舊
    果菜市場附近，以自備鑰匙竊取乙○○持有停放該處之車號二Ｌ─六九四五號自
    小貨車，得手後，正欲駛離之際，適為乙○○發現而報警並當場查獲，且扣得鑰
    匙二支，始知悉事實（一）之犯行。
    （三）於九十一年七月四日晚上七時許，在新竹縣竹北市○○街一五二號前，以
    自備鑰匙竊取戊○○所有停放該處之車號ＨＮＰ─七二三號重型機車，得手後，
    供己使用。
    （四）於九十一年七月四日晚上八時許（起訴書誤載為七時許），在新竹縣竹北
    市○○○路一六六二號前，以自備鑰匙竊取庚○○所有停放該處之車號ＦＹ─五
    六０八號自小客車，得手後，供己使用，嗣於同年月五日凌晨三時五十分許，壬○○駕駛該自小客車，行駛於新竹市○○路○段時，為車主庚○○發現並報警處
    理而查獲，並扣得鑰匙三支，始知悉事實（三）之犯行。
    （五）於九十一年九月八日下午二時許，利用位於新竹縣新豐鄉上坑村坑子口一
    七一號之住處大門未鎖之際，進入該屋（侵入住宅部分未據告訴）竊取丁○○所
    有之電線剪刀一把。嗣於九十一年九月十二日晚上七時許，在新竹市○○路○段
    二０八巷一八四號前為警查獲，始知上情。
    （六）於九十一年九月十二日下午二時許，在新竹縣竹北市麻園里七鄰七十三號
    旁之工寮空地，竊取鄭錦燦所有之電線三十三、三十四公斤，並於得手後轉賣予
    資源回收商得款新台幣五百三十五元。嗣於九十一年九月十二日晚上七時許，在
    新竹市○○路○段二０八巷一八四號前為警查獲，始知上情。
四、案經新竹市警察局第一分局報告暨新竹縣警察局移送台灣新竹地方法院檢察署偵
    查起訴及新竹市警察局移送台灣新竹地方法院檢察署檢察官移送併辦。
    理    由
一、訊據被告壬○○固不否認於上開時、地，竊取被害人己○○、乙○○、戊○○、
    庚○○及丁○○所有之上開財物，惟辯稱於工寮空地拿取電線三十三、三十四公
    斤部分，係因認為該電線無人所有，故拿取之並予以轉賣云云。惟查：被告壬○○竊盜之犯行，業經被害人己○○、乙○○、戊○○、庚○○、丁○○及鄭錦燦
    分於警訊及本院審理時證稱在卷，並有己○○、乙○○、戊○○及庚○○就渠等
    失竊物報案及領回之車輛車牌失竊作業查獲車輛認可資料表、贓證物品認領保管
    收據、失竊車輛照片暨廢棄物資源回收登記表可查，並有扣案鑰匙五支可稽。而
    觀諸卷附有關位在新竹縣竹北市麻園里七鄰七號旁之工寮工地照片，明顯可知該
    工寮係處於有人掌管之處所，衡諸情理，該工寮空地上所置放之物品亦應屬工寮
    所有，且電線係屬有金錢價值之物品，以三十三、三十四公斤之電線數量觀之，
    被告主觀上應有所知悉該電線係屬有人持有之財物。綜上，被告上開所辯顯不足
    採，惟其自白部分應與事實相符，而堪採信。故本案事證明確，被告犯行應堪認
    定，自應依法論科。
二、核被告壬○○所為，係犯刑法第三百二十條第一項之竊盜罪。被告先後多次竊盜
    犯行，時間緊接，觸犯構成要件相同之罪名，顯係基於概括之犯意反覆為之，為
    連續犯，依刑法第五十六條規定，論以竊盜一罪，並加重其刑。又被告前於八十
    八年間，因竊盜案件，經本院判處有期徒刑一年六月，並經台灣高等法院判決上
    訴駁回確定，於八十九年九月八日入監執行，且於九十年十二月二十七日假釋，
    至九十一年三月七日假釋期滿，以已執行論，有台灣高等法院被告全國前案紀錄
    表可稽，其於執行完畢後五年以內再犯有期徒刑以上之本罪，為累犯，應依刑法
    第四十七條規定加重其刑，並遞加重之。爰審酌被告正值青壯年，卻不思長進、
    謀一己之私而竊取被害人財物、被害人等因本案所受之損害、平日之素行暨犯後
    態度等一切情狀，量處如主文所示之刑。末扣案之鑰匙五支，係被告所有，供本
    案犯罪所用之物，業經被告供陳在卷，爰依法宣告沒收。
三、而被告壬○○前於犯罪事實（五）、（六）時、地竊取被害人財物之犯行（即併
    案部分），雖未經起訴，惟該部分與已起訴部分具有連續犯之裁判上不可分之關
    係，本院自得一併審理，附此敘明。
四、至併案意旨另以：被告壬○○基於意圖為自己不法所有之概括犯意，分於附表所
    示之時、地竊取被害人甲○○、辛○○及癸○○所有之財物，因認被告此部分尚
    涉有刑法第三百二十條第一項、第三項之竊盜既遂罪及竊盜未遂罪云云。惟查：
    （一）被告雖於警、偵訊時自承於附表所示之時、地竊取被害人之財物，然於本
    院訊問時則堅決否認該犯行，辯稱係因路過看到如附表之處所有被破壞之情況，
    且在警局時警察逼其自承竊盜犯行，其迫於無奈始為自白；至於查獲時所有之香
    水瓶部分，係香水瓶工廠老闆贈予案外人丙○○，並非其所竊等語。經查：如附
    表所示之處所，雖均確有被破壞及失竊之情形，此部分業經上開處所之被害人甲○○、辛○○及癸○○於警訊時陳述在卷。惟經本院再予訊問時，甲○○即證稱
    ：「（九十一年九月八日下午在新豐鄉檳榔攤失竊事情？）該日中午十二點時，
    鄰居看到有小偷在偷檳榔攤，就先報警，警察帶小偷到我家，問我檳榔攤是否我
    開的，小偷坐在警車內沒有下車，我發現檳榔攤門鎖有壞掉，冷氣螺絲有鬆掉，
    是警察跟我說是鄰居報的警，損害部分我不告，因為我們沒有遺失任何東西」等
    語、辛○○證稱：「（九十一年九月八日凌晨在虎林街汽車材料倉庫是否失竊？
    ）地址是虎林街一七九號，是警察主動來告訴我，才發現倉庫廁所窗戶鐵條被剪
    斷，沒有發現有何物失竊，我也沒有報案」等語。癸○○證稱：「（香水瓶是不
    見了？還是你送給丙○○？）工廠是我哥哥開的，我也在那邊做事，丙○○是因
    為工作加工的關係認識，也不是很熟。九十一年九月十一日早上包貨時發現香水
    瓶不見十四瓶，工廠後門平日都沒鎖，我懷疑小偷是從那邊進入，因為門窗都沒
    有被破壞，我也沒有把香水送給丙○○」等情（均參本院九十一年十二月十二日
    之訊問筆錄及九十二年一月九日之審理筆錄）是上開被害人所述遭竊時間既與被
    告於警、偵訊自承時間（詳如附表）不符，則被告上開自白是否可為盡信，已不
    無疑義。（二）再觀諸本併案之查獲始末，係新竹市警察局於九十一年九月十二
    日晚上七時許，在新竹市○○路○段二０八巷一八四號案外人張智峻家中，將被
    告壬○○逮捕到案，始循被告之自白查獲上開案件之事實，業經證人丙○○證稱
    在卷，並有新竹市警察局之竹市警刑三字第０九一００００七五五二號移送書可
    佐。是上開案件既非當場為被害人查獲，且無任何報案紀錄，是否僅可逕因被告
    上開自白即為被告有罪之認定，實有斟酌之餘地。（三）再按犯罪事實應依證據
    認定之，無證據不得推定其犯罪事實，又認定不利於被告之事實，須依積極證據
    ，苟積極證據不足為不利於被告事實之認定時，即應為被告有利之認定，更不必
    有何有力之證據，且認定犯罪事實所憑之證據，無論其為直接或間接證據，其為
    訴訟上之證明，必須達於一般之人均可得確信之程序，而無合理之懷疑存在時，
    始稱相當。且無證據不得推定犯罪事實，此項禁止推定罪狀法則，並非僅為被告
    個人之訴訟利益而設，尤其重在發現真實，以求國家刑罰權之正確行使，若無足
    可證明被告從事犯罪構成要件行為之積極證據，無論假定某一被告為犯人而令其
    自證無罪，藉以過濾及鎖定特定犯罪人，或推測被告可能涉及之某項罪名，俱非
    法之所許。本併案部分被告自承附表之犯行，雖如上開被害人所述確有遭破壞及
    失竊之情形，然細究原因不因而足，且復無其他證據足證被告有何上開併案之竊
    盜犯行。故本案尚不能任意推定致違反刑事訴訟法發現真實之原則，檢察官僅因
    被告警、偵訊之自白，即推定其涉有竊盜之罪嫌，尚有未洽，本院自無從併予審
    理，故移送併辦部分，應退由偵查機關續行偵辦處理，併此敘明。
據上論斷，應依刑事訴訟法第二百九十九條第一項前段，刑法第五十六條、第三百二
十條第一項、第四十七條、第三十八條第一項第二款，罰金罰鍰提高標準條例第一條
前段，判決如主文。
本案經檢察官邱朝智到庭執行職務。
中      華      民      國      九十二    年    一    月      二十八    日
                                      臺灣新竹地方法院刑事第一庭
                                          法  官    彭  淑  苑
右正本證明與原本無異。
如不服本判決，應於判決送達後十日內向本院提出上訴狀( 應附繕本 )，上訴於
臺灣高等法院。
                          書記官    饒  興  蘭
中      華      民      國      九十二    年    一    月      二十八    日
附錄法條：
中華民國刑法第三百二十條
 (普通竊盜罪、竊佔罪)
意圖為自己或第三人不法之所有，而竊取他人之動產者，為竊盜罪，處五
年以下有期徒刑、拘役或五百元以下罰金。
意圖為自己或第三人不法之利益，而竊佔他人之不動產者，依前項之規定
處斷。
前二項之未遂犯罰之。


司法院資訊處製作；財團法人民間司法改革基金會備份。
